{"related": ["aherrumbrarse", "hierro"], "etymology": null, "url": "https://en.wiktionary.org/wiki/aherrumbrar", "definitions": ["to rust"], "verb": "aherrumbrar", "synonyms": [], "description": "aherrumbrar (first-person singular present aherrumbro, first-person singular preterite aherrumbr\u00e9, past participle aherrumbrado)", "conjugations": {"imperative": {"affirmative": ["", "aherrumbra (t\u00fa) - aherrumbr\u00e1 (vos)", "aherrumbre", "aherrumbremos", "aherrumbrad", "aherrumbren"], "negative": ["", "no aherrumbres", "no aherrumbre", "no aherrumbremos", "no aherrumbr\u00e9is", "no aherrumbren"]}, "infinitive": "aherrumbrar", "indicative": {"future": ["aherrumbrar\u00e9", "aherrumbrar\u00e1s", "aherrumbrar\u00e1", "aherrumbraremos", "aherrumbrar\u00e9is", "aherrumbrar\u00e1n"], "preterite": ["aherrumbr\u00e9", "aherrumbraste", "aherrumbr\u00f3", "aherrumbramos", "aherrumbrasteis", "aherrumbraron"], "imperfect": ["aherrumbraba", "aherrumbrabas", "aherrumbraba", "aherrumbr\u00e1bamos", "aherrumbrabais", "aherrumbraban"], "conditional": ["aherrumbrar\u00eda", "aherrumbrar\u00edas", "aherrumbrar\u00eda", "aherrumbrar\u00edamos", "aherrumbrar\u00edais", "aherrumbrar\u00edan"], "present": ["aherrumbro", "aherrumbras (t\u00fa) - aherrumbr\u00e1s (vos)", "aherrumbra", "aherrumbramos", "aherrumbr\u00e1is", "aherrumbran"]}, "pastparticiple": {"plural": {"feminine": "aherrumbradas", "masculine": "aherrumbrados"}, "singular": {"feminine": "aherrumbrada", "masculine": "aherrumbrado"}}, "gerund": "aherrumbrando", "subjunctive": {"imperfect_se": ["aherrumbrase", "aherrumbrases", "aherrumbrase", "aherrumbr\u00e1semos", "aherrumbraseis", "aherrumbrasen"], "future": ["aherrumbrare", "aherrumbrares", "aherrumbrare", "aherrumbr\u00e1remos", "aherrumbrareis", "aherrumbraren"], "imperfect_ra": ["aherrumbrara", "aherrumbraras", "aherrumbrara", "aherrumbr\u00e1ramos", "aherrumbrarais", "aherrumbraran"], "present": ["aherrumbre", "aherrumbres (t\u00fa) - aherrumbr\u00e9s (vos)", "aherrumbre", "aherrumbremos", "aherrumbr\u00e9is", "aherrumbren"]}}, "pronunciations": []}